臺灣桃園地方法院刑事交通事件裁定　　　　　　　　九十二年度交聲字第四七六號
　　原處分機關　交通部公路總局新竹區監理所中壢監理站
　　異　議　人
　　即受處分人　甲○○
右列受處分人因違反道路交通管理處罰條例案件，對於交通部公路總局新竹區監理所
中壢監理站於中華民國九十二年十月二十三日所為之處分（原處分：壢監裁字第裁五
三－北市交裁警字第ＣＷ0000000號、壢監裁字第裁五三－ＣＷ000000
0號），聲明異議，本院裁定如左：
    主  文
異議駁回。
    理  由
一、原處分意旨略以：本件異議人即受處分人甲○○所駕駛之車牌號碼Ｌ七－五五二
    八自小客車，於民國九十二年八月三日十三時一分許及同日十五時二十五分許，
    違規停放於台北縣瑞芳鎮○○○○路旁禁停路段，顯違反道路交通管理處罰條例
    第五十六條第一項第一款規定，遭臺北縣警察局瑞芳分局員警依同條例第八十五
    條之一第二項第二款，連續舉發二次，分別處罰鍰新臺幣（下同）九百元，並附
    採證照片二張等語。
二、異議人聲明意旨則以：異議人當時是停在紅線區裡面，並非停在道路上，而且該
    處人煙稀少，沒有影響到交通，又現場道路之「紅線」未依「道路交通標誌標線
    號誌設置規則」之規定繪劃在道路上，顯係私人繪設，故於於九十二年十月二十
    四日收受本件裁決書後，於同年月三十一日具狀聲明異議云云。
三、按設有禁止臨時停車標誌、標線處所不得臨時停車，而汽車駕駛人在禁止臨時停
    車之處所停車者得處新臺幣六百元以上一千二百元以下之罰鍰，道路交通安全規
    則第一百十一條第一項第三款、道路交通管理處罰條例第五十六條第一項第一款
    分別定有明文。又違規行為經以科學儀器取得證據資料者，若有前揭條例第五十
    六條第一項規定之情形而駕駛人不在場或未能將車輛移置每逾二小時者得連續舉
    發，道路交通管理處罰條例第八十五條之一第二項第二款亦有明文。
四、經查：甲○○駕駛之車牌號碼Ｌ七－五五二八自小客車於九十二年八月三日十三
    時一分許及同日十五時二十五分許，在台北縣瑞芳鎮○○○○路旁，為警舉發違
    規停放於禁止臨時停車之「紅色標線」路段，車輪明顯壓於路面紅色標線上之事
    實，有台北縣警察局瑞芳分局警員拍攝之相片二張附卷足憑，是異議人違規事實
    明確，異議人所辯停車當時是停在紅線區裡面，並非停在道路上，而且該處人煙
    稀少，沒有影響到交通，核不足採。又該路段禁停紅線，係由公路主管機關「交
    通部公路總局第一區養護工程處景美工務段」所劃設，其禁止路邊停車目的係為
    維護人車交通安全順暢等情，亦經本院函查屬實，有臺北縣警察局瑞芳分局九十
    三年一月八日瑞警交字第○九三○○○○四七一號函在卷可稽，是異議人辯稱該
    路段之紅線係由私人繪製云云，亦不足採。
五、綜上，原處分據以援引上開規定，對異議人各裁處罰鍰九百元，並無不當。本件
    異議為無理由，應予駁回。
六、應依道路交通管理處罰條例第八十七條第二項、道路交通案件處理辦法第十九條
    ，裁定如主文。
中      華      民      國       九十三     年      一    月  二十九    日
                                臺灣桃園地方法院交通法庭
                                      法  官   吳為平
右正本證明與原本無異。
如不服本裁定，應於裁定送達後五日內向本院提出抗告狀。
                                      書記官   賴朱梅
中      華      民      國       九十三     年      二    月     三     日
